# 请教陈版：关于合伙企业合并财务报表问题

提问人：lu760314 时间：2016-03-03 17:14:50
A公司持有一C公司40%的股权，通过合伙企业B持有C公司20%的股权，A 公司控制合伙企业B，从而控制C公司。在合伙协议中约定，合伙企业需首先向其他合伙人 照其实缴出资比例分配直至使其收回实缴出资并实现10%的投资收益率后，A公司才可分配剩余收益。 A公司在合并C公司的财务报表时，对于通过合伙企业间接持有的20%的股权，在合并报表层面如何处理？ 我们目前有两种方案： 方案 1 ：在合并报表层面只计算A公司直接持有的40%的权益，对于通过合伙企业享有的部分，合伙企业按照公允价值对持有的C公司的份额进行核算，计算对于其他合伙人的权益，并将其在金融负债进行核算。 在该方案下，如果合伙企业对C公司的持有的股权按照可供出售金融资产核算，其他合伙人享有的其他综合收益--公允价值变动的部分如何在合并报表列报？
方案 2 ：在合并报表层面分别按照40%、20%计算对C公司享有的权益份额。对于通过合伙企业享有的部分，合伙企业按照C公司的净资产的份额进行计算其他合伙人的权益，对于C公司实现的净利润按照合伙企业的持股比例20%计算后，如未到其他合伙人要求的10%的收益，则将该收益全部计算为其他合伙人权益，并将其在金融负债进行核算。 在该方案下，如C公司净资产中还同时存在其他综合收益，在计算其他合伙人份额时，是否需将其他综合收益按照合伙企业的持股比例20%计算后，与利润合并计算是否达到其他合伙人要求的额10%的份额？如需要计算，该部分其他合伙人享有的其他综合收益列报在金融负债之后，在C公司以后年度将该部分其他综合收益转为当期利润时，如何计算？ 请教陈版：以上两种方案，哪种您认为合理、可行？

回答人：chenyiwei
首先，因为A控制B，且直接、间接控制C，因此在A的合并报表层面，不能将B持有C的股权作为金融资产核算及列报。请注意《企业会计准则第 2 号——长期股权投资（ 2014 年修订）》第九条中的“公允价值计量选择权”只适用于所持有的对联营合营企业的股权投资，部分由“风险投资机构、共同基金、信托公司或包括投连险基金在内的类似主体”间接持有的情况，不适用于对子公司的股权投资。 就你说的情况，我理解合伙企业B的存续期限是有限的，A是B的唯一劣后级合伙人，享有或承担该合伙企业的几乎所有剩余风险和报酬，B实际上是A的购并融资渠道，因此在A的合并报表层面，对其他合伙人持有的B的份额应列报为负债而不是少数股东权益；
应归属于其他合伙人的收益应作为利息支出计入财务费用，不形成少数股东损益。

提问人：lu760314 时间：2016-03-04 08:12:44
谢谢陈版，想再请教您： 在第二种方案下，因为合伙协议约定并不是保证其他合伙人的收益的，如果按照B对C的股权投资投资的份额计算的损益的话，尚不足其他合伙人的10%的收益，是否都做为利息支出在合并财务报表列报。另外C公司在报告期间产生了其他综合收益，B对C的股权投资投资的份额计算出的其他综合收益，是否也应按照合伙协议的约定分配给其他合伙人，这部分能在合并财务报表作为利息支出列报吗？如果不做利息支出列报，直接抵减合并财务报表的其他综合收益，以后期间其他综合收益转回到损益，如何处理？

回答人：chenyiwei
请把B合伙企业的合伙人构成和权益比例、决策机制、利润分配和亏损分担方法详细说一下，谢谢。